臺灣彰化地方法院刑事判決　　　　　　　　　　　　　九十三年度訴字第六九一號
　　公　訴　人　臺灣彰化地方法院檢察署檢察官
　　被　　　告　甲○○
右列被告因毒品危害防制條例案件，經檢察官提起公訴（九十三年度毒偵字第一二○
四號），本院認有刑事訴訟法第二百七十三條之一第一項之情形，而改依簡式審判程
序判決如左：
    主  文
甲○○連續施用第一級毒品，累犯，處有期徒刑壹年。
扣案之海洛因壹包（淨重零點零伍公克）、沾有海洛因之塑膠斜管壹支及沾有海洛因
之塑膠袋壹個均沒收銷燬之；又注射針筒貳支及塑膠軟管壹條均沒收。
    事  實
一、甲○○曾於民國八十九年間，因毒品危害防制條例案件，經法院判處應執行有期
    徒刑一年確定，於九十一年九月十七日縮短刑期假釋出獄，甫於九十二年一月十
    五日假釋期滿未經撤銷，視為執行完畢。其前於八十八年間，因施用毒品案件，
    經觀察、勒戒後，認無繼續施用毒品傾向，由臺灣彰化地方法院檢察署檢察官於
    八十八年四月九日，以八十八年度偵字第三五二三號為不起訴處分確定；復於八
    十八年間，因施用毒品案件，經觀察、勒戒後，認有繼續施用毒品之傾向，由臺
    灣彰化地方法院檢察署檢察官提起公訴並聲請強制戒治，起訴部分經本院於八十
    九年四月三十日，以八十八年度訴字第八四四號判處應執行有期徒刑十月確定，
    強制戒治部分因戒治成績合格，經本院裁定停止戒治，所餘期間付保護管束。其
    復於保護管束期間內因施用毒品案件，由臺灣彰化地方法院檢察署檢察官聲請撤
    銷停止戒治，令入戒治處所施以強制戒治，並提起公訴，強制戒治部分於九十年
    四月九日執行完畢釋放，而起訴部分經本院於九十年三月十八日，以八十九年度
    訴字第一二三四號判處應執行有期徒刑一年確定。詎其仍不知悔改，復基於施用
    第一級毒品海洛因之概括犯意，自九十三年三月二日起至同年八月七日或八日止
    ，連續在彰化縣員林鎮○○路○段四六二巷十弄二號住處等處，以將第一級毒品
    海洛因攙入水混合，用注射針筒注射入血管之方式，施用第一級毒品海洛因多次
    。嗣於九十三年四月二十一日下午五時十五分許，在上址為警查獲，並扣得海洛
    因一包（淨重０‧０五公克）、沾有海洛因之塑膠斜管一支、沾有海洛因之塑膠
    袋一個及其所有供施用毒品海洛因所用之注射針筒二支、橡膠軟管一條。嗣後甲
    ○○因本案未到庭而遭本院以九十三年彰院鳴緝字第三三六號通緝，甲○○於九
    十三年八月十日為警緝獲，並解送本院遭羈押，於進入台灣彰化看守所時，經採
    取甲○○尿液送驗結果，呈鴉片類陽性反應，始查悉上情。
二、案經彰化縣警察局員林分局報請臺灣彰化地方法院檢察署檢察官偵查起訴。
    理  由
一、按除被告所犯為死刑、無期徒刑、最輕本刑為三年以上有期徒刑之罪或高等法院
    管轄第一審案件者外，於前條第一項程序進行中，被告先就被訴事實為有罪之陳
    述時，審判長得告知被告簡式審判程序之旨，並聽取當事人、代理人、辯護人及
    輔佐人之意見後，裁定進行簡式審判程序；除簡式審判程序及簡易程序案件外，
    第一審應行合議審判，刑事訴訟法第二百七十三條之一第一項、第二百八十四條
    之一分別定有明文。本件被告甲○○所涉係死刑、無期徒刑、最輕本刑為三年以
    上有期徒刑之罪或高等法院管轄第一審案件以外之罪，並於本院行準備程序時就
    被訴事實為有罪之陳述，本院合議庭依前揭規定，經評議結果，裁定改由受命法
    官獨任行簡式審判程序，先予敘明。
二、訊據被告甲○○對於右揭事實坦承不諱，且其於九十三年四月二十一日為警查獲
    時所採取之尿液及同年八月十一日看守所人員所採取之尿液，經送鑑驗結果，確
    均呈嗎啡陽性反應，此有彰化縣衛生局煙毒尿液檢驗成績書及詮昕科技股份有限
    公司濫用藥物尿液檢驗報告各一份附卷可稽，而扣案之白色粉末一包，經送鑑驗
    結果確含第一級毒品海洛因成分，此亦有法務部調查局九十三年六月四日調科壹
    字第一四○○一○一四一號鑑定通知書一紙在卷足憑，此外並有海洛因一包（淨
    重０‧０五公克）、沾有海洛因之塑膠斜管一支、沾有海洛因之塑膠袋一個、注
    射針筒二支及橡膠軟管一條扣案可資佐證，足徵被告之自白核與事實相符，堪予
    採信，是以被告連續施用第一級毒品海洛因之犯行堪予認定。又被告前於八十八
    年間，因施用毒品案件，經觀察、勒戒後，認無繼續施用毒品傾向，由臺灣彰化
    地方法院檢察署檢察官於八十八年四月九日，以八十八年度偵字第三五二三號為
    不起訴處分確定；復於八十八年間，因施用毒品案件，經觀察、勒戒後，認有繼
    續施用毒品之傾向，由臺灣彰化地方法院檢察署檢察官提起公訴並聲請強制戒治
    ，起訴部分經本院於八十九年四月三十日，以八十八年度訴字第八四四號判處應
    執行有期徒刑十月確定，強制戒治部分因戒治成績合格，經本院裁定停止戒治，
    所餘期間付保護管束。其復於保護管束期間內因施用毒品案件，由臺灣彰化地方
    法院檢察署檢察官聲請撤銷停止戒治，令入戒治處所施以強制戒治，並提起公訴
    ，強制戒治部分於九十年四月九日執行完畢釋放，而起訴部分經本院於九十年三
    月十八日，以八十九年度訴字第一二三四號判處應執行有期徒刑一年確定，詎被
    告於五年內又再犯本案，此有臺灣高等法院被告全國前案紀錄表及臺灣彰化地方
    法院檢察署刑案資料查註紀錄表在卷足憑。綜上所述，本件事證已臻明確，被告
    犯行洵堪認定。
三、核被告所為，係犯毒品危害防制條例第十條第一項之施用第一級毒品罪。其於施
    用毒品海洛因前後持有海洛因之低度行為，均應為其施用之高度行為所吸收，均
    不另論罪。被告先後多次施用第一級毒品海洛因之犯行，時間緊接，所犯又係構
    成要件相同之罪名，顯係基於概括犯意為之，應依連續犯規定論以一罪，並依法
    加重其刑。查被告係自九十三年三月二日起至同年八月七、八日止，有連續施用
  第一級毒品海洛因之犯行，而公訴人僅就被告自九十三年三月二日起至同年四月
    二十一日上午某時止，連續施用第一級毒品海洛因多次之犯行提起公訴，該未經
    起訴之部分，與檢察官起訴部分，因被告係基於概括犯意之犯意而為之，具有連
    續犯關係，屬裁判上一罪，其一部起訴之效力及於全部，故本院自得併予審究。
    又被告曾於八十九年間，因毒品危害防制條例案件，經法院判處應執行有期徒刑
    一年確定，於九十一年九月十七日縮短刑期假釋出獄，甫於九十二年一月十五日
    假釋期滿未經撤銷，視為執行完畢，此有臺灣彰化地方法院檢察署刑案資料查註
    紀錄表在卷可稽，其於受有期徒刑執行完畢五年以內再犯有期徒刑以上之本罪，
    為累犯，應依法遞加重其刑。爰審酌被告施用毒品犯罪之動機、目的、方法、施
    用毒品時間之長短、犯罪所生危害及其犯罪後之態度等一切情狀，量處如主文所
    示之刑。扣案之海洛因一包（淨重０．０五公克）、沾有海洛因之塑膠袋一個及
    塑膠斜管一支（海洛因與塑膠袋、塑膠斜管無從分離）係毒品，應併予諭知沒收
    銷燬之；又扣案之注射針筒二支及橡膠軟管一條，係被告所有，供其施用海洛因
    所用之物，此據被告陳明在卷，爰依刑法第三十八條第一項第二款之規定，併予
    宣告沒收。
據上論斷，應依刑事訴訟法第二百七十三條之一第一項、第二百九十九條第一項前段
，毒品危害防制條例第十條第一項、第十八條第一項前段，刑法第十一條前段、第五
十六條、第四十七條、第三十八條第一項第二款，判決如主文。
本案經檢察官賴志盛到庭執行職務。
中      華      民      國    九十三    年      九      月      二      日
                              臺灣彰化地方法院刑事第二庭
                                  法      官  石  馨  文
右正本證明與原本無異。
如不服本判決，應於判決送達後十日內向本院提出上訴狀( 須附繕本 )。
                                  法院書記官  呂  雅  惠
中      華      民      國    九十三    年      九      月      三      日
毒品危害防制條例第十條
施用第一級毒品者，處六月以上五年以下有期徒刑。
施用第二級毒品者，處三年以下有期徒刑。
